# 请教：关于同一控制多次交易取得控制权形成资本公积的确认。

提问人：wangkai850107 时间：2014-07-02 16:17:00
2014 版注会教材中关于同一控制下，多次交易分步取得控制权时，合并日是以新增投资成本与付出对价的“公允”的差额确认资本公积的。以往在听课时老师也是这么讲的。 2014 年老师讲课时改变了说法，是以新增投资成本与付出对价的“账面价值”的差额确认资本公积。
由于新颁布的准则并没有细述此处，为此请较陈版及各位坛友，应以哪个为准，有何依据。

回答人：chenyiwei
按照同一控制下合并的处理原则，确实是“账面价值”更符合同一控制下合并的基本处理原则。 但因为分步交易实现同一控制下合并的情况较为复杂和多样，所以目前还没有总结出一套具有普遍适用性的会计处理原则。